【裁判字號】    90,易,213
【裁判日期】    900529
【裁判案由】    竊盜
【裁判全文】
臺灣花蓮地方法院刑事判決                            九十年度易字第二一三號
    公  訴  人  臺灣花蓮地方法院檢察署檢察官
    被      告  乙○○
右列被告因竊盜案件，經檢察官提起公訴（九十年度偵字第一一四一號），本院判決
如左：
    主  文
乙○○攜帶兇器，毀越安全設備竊盜，未遂，累犯，處有期徒刑玖月。扣案之螺絲起
子壹支、刀子壹把均沒收。
    事  實
一、乙○○曾於民國八十八年間，因犯竊盜未遂及妨害自由案件，經本院判處有期徒
    刑九月，於九十年三月二十日執行完畢，猶不知悛悔，意圖為自己不法之所有，
    於九十年四月六日凌晨零時五十分許，攜帶其所有客觀上對人生命、身體具危險
    性、足供作兇器用之螺絲起子、刀子各一把，至花蓮縣花蓮市○○街一二Ｏ號丙
    ○○所經營、平日無人居住之「甜蜜之家茶鋪」，先撿拾路旁之磚塊打破玻璃窗
    後（所涉毀損罪嫌未據告訴），再翻越窗戶侵入茶舖內，正以目光搜尋並物色竊
    取之財物時，因居住於花蓮市○○街十七號二樓之房東甲○○聽聞玻璃破碎聲，
    報警處理，乙○○見警員抵達該處，遂躲至廁所內，始未竊得財物。嗣於同日凌
    晨一時十分許為警當場查獲，並扣得螺絲起子一把、刀子一把。
二、案經丙○○訴由花蓮縣警察局花蓮分局（無故侵入建築物罪部分）報請臺灣花蓮
    地方法院檢察署檢察官偵查起訴。
    理  由
一、右揭犯罪事實，業據被告乙○○坦承不諱，核與告訴人丙○○指訴情節相同，並
    有花蓮分局中心來案各類案件記錄表一紙、現場照片四幀，及被告所有之螺絲起
    子一把、刀子一把扣案可資佐證。本件事證明確，被告犯行已足認定。
二、查窗戶具有防閑作用，係為安全設備；螺絲起子、刀子各一把均為鋒利之鐵器製
    品，客觀上足對人之生命、身體造成危害，係屬兇器甚明。核被告所為，係犯刑
    法第三百二十一條第二項、第一項第二款、第三款之毀越安全設備、攜帶兇器竊
    盜未遂罪、第三百零六條第一項無故侵入建築物罪（被害人丙○○於第一次警訊
    中已陳明要對被告提出告訴，雖於第二次陳稱不提出毀損告訴，然依明示其一排
    除其他之原則，其侵入建築物及竊盜之告訴應仍合法有效，併此敘明）。被告所
    犯二罪間有方法結果之牽連關係，應論以牽連犯從較重之毀越安全設備、攜帶兇
    器竊盜未遂罪論處。公訴人雖以被告上開所為，係犯刑法三百二十一條第二項、
    第一項第一款、第二款、第三款之夜間侵入住宅毀越安全設備攜帶兇器竊盜未遂
    罪，然查，告訴人丙○○平日並未居住於「甜蜜之家茶舖」，業據其於警訊中陳
    明在卷，該屋東房甲○○平日居住於花蓮市○○街二樓，縱兩處比鄰，然甲○○
    所居住之二樓與告訴人所經營之一樓店面之監督權各別，此有花蓮分局中心來案
    各類案件記錄表一紙在卷可參，且甲○○居住二樓之本意並無看守該茶舖之義務
    ，故被告雖於夜間侵入該茶舖，仍非構成夜間侵入住宅或有人居住建築物之罪，
    公訴意旨，尚有未洽；又公訴人就被告所犯侵入建築物罪，於起訴法條雖未論及
    ，然起訴事實已記載明確，且屬裁判上一罪關係，為起訴效力所及，應依刑事訴
    訟法第二百六十七條規定，本院自得併予審究，附此敘明。又被告曾因竊盜未遂
    、妨害自由罪，經本院判處應執行有期徒刑九月確定，於九十年三月二十日執行
    完畢，有臺灣花蓮地方法院檢察署刑案資料查註紀錄表在卷可稽，其於五年內再
    犯本件有期徒刑以上刑之本罪，為累犯，應依刑法第四十七條之規定加重其刑。
    再查，被告其主觀上既以竊盜為目的侵入上開茶舖，並滯留數分鐘之久，且已開
    始以目光搜尋財物，嗣因經人報警，警車已漸抵該店，被告始未竊得財物，然從
    客觀上仍已足認其行為係與侵犯他人財物之行為有涉，且屬具有一貫接連性之密
    接行為，顯已著手於竊盜行為之實行，應依未遂犯論處（最高法院八十四年度第
    四三四一號判決可參），故爰依第二十六條前段之規定，依既遂犯之刑度減輕其
    刑，因本件刑有加重及減輕者，依刑法第七十一條第一項先加後減。爰審酌被告
    正值壯年，且甫因竊盜未遂案件執行徒刑期滿出監，仍不思應憑正當方法掙得財
    物，竟為上開犯行，其持兇器竊盜之手段對人危害非淺，然慮及其犯後態度尚屬
    良好等一切情狀，量處如主文所示之刑。扣案之螺絲起子、刀子各一把為被告所
    有且係供犯罪所用之物，業據其陳明在卷，應依刑法第三十八條第一項第二款併
    予宣告沒收。
據上論結，應依刑事訴訟法第二百九十九條第一項前段，刑法第三百二十一條第二項
、第一項第二款、第三款、第三百零六條第一項、第五十五條、第四十七條、第二十
六條前段、第三十八條第一項第二款，判決如主文。
本案經檢察官李子春到庭執行職務。
中      華      民      國    九十      年      五      月    二十九    日
                              臺灣花蓮地方法院刑事庭
                                  法  官  鄭  培  麗
右正本證明與原本無異。
如對本判決不服，應於送達後十日內，向本院提出上訴狀。（應抄附繕本）告訴人或
被害人如對於本判決不服者，應具備理由請求檢察官上訴，其上訴期間之計算係以檢
察官收受判決正本之日期為準。
                                  法院書記官
中      華      民      國    九十      年      五      月    三十一    日
附錄本判決論罪之法律條文：
刑法第三百零六條
無故侵入他人住宅、建築物或附連圍繞之土地或船艦者，處一年以下有期徒刑、拘役
或三百元以下罰金。
無故藏匿其內或受退去之要求而仍留滯者亦同。
刑法第三百二十一條
犯竊盜罪而有左列情形之一者，處六月以上五年以下有期徒刑：
一、於夜間侵入住宅或有人居住之建築物、船艦或隱匿其內而犯之者。
二、毀越門扇、牆垣或其他安全設備而犯之者。
三、攜帶兇器而犯之者。
四、結夥三人以上而犯之者。
五、乘火災、水災或其他災害之際而犯之者。
六、在車站或埠頭而犯之者。
前項之未遂犯罰之。


司法院資訊處製作；財團法人民間司法改革基金會備份。
